Andrea HOSOTTE



Détails personnels

Nom

Andrea HOSOTTE

Adresse e-mail andrea.hosotte@epitech.eu

Numéro de téléphone +33766525810

Adresse

77 Impasse Auguste Baussan 34090 Montpellier

Date de naissance 30 mai 2003

Lieu de naissance Auxerre

Nationalité Française

Site Internet andreahosotte.github.io

Langues

Anglais

Allemand

Centres d'intérêt

- Art (peinture)
- Mode
- Sport (ski, voile, tennis)
- Sciences (astronomie, technologies)

Profil

Etudiant en 1ère année à Epitech Montpellier, école de référence en matière d'expertise informatique, de digital et d'innovation, implantée dans plusieurs villes universitaires de France (Paris, Lyon, Lille, Bordeaux, Nice...) et à l'international (New York, Berlin, Barcelone, Bruxelles et Cotonou).

Formation

Expert en technologies de l'Information -1ère année

oct. 2021 - présent

Epitech, Montpellier Cursus d'expert en 5 ans reconnu de niveau 1 au RNCP.

Baccalauréat Scientifique

sept. 2018 - juin 2021

Lycée Joffre, Montpellier

Spécialités :

Terminale Mathématique et Physique-Chimie :

Première Langues et Littératures Étrangères (Anglais), Mathématique et Science et Vie de la Terre.

Option: Langues Anciennes: Grec.

Brevet des Collèges

sept. 2014 - juin 2018

Collège de l'Assomption, Montpellier

Classe bilingue Allemand et Anglais. Options Langues Anciennes Latin et Grec.

Expérience professionnelle

Community Manager

oct. 2021 - présent

Galerie d'Art Saint Guilhem, Montpellier

Gestion de compte sur les réseaux sociaux, valorisation en ligne des œuvres d'art et de l'actualité des artistes et de la galerie. Organisation du référencement Google de l'activité.

Galériste

juin 2020 - présent

Galerie d'Art Saint Guilhem, Montpellier

Mission d'accueil et commerciale réalisé lors des vacances scolaires.

Stages

Stagiaire

avr. 2018 - avr. 2018

DELL EMC. Montpellier

Stage de 3ème de découverte du monde de l'entreprise.

Compétences

C Programming - Système UNIX - Web Development

Activités extra-professionnelles

Bénévole

nov. 2021 - présent

Association E-mma, Montpellier

Promotion la mixité dans le domaine technologique.